es: Tipo de tubo superior del esnórquel: Parte superior seca; Parte superior abierta; Parte superior semiseca; Protector contra salpicaduras; Otro
de: Typ des Schnorcheloberteils: Dry-Top; Open-Top; Semi-Dry-Top; Spritzwasserschutz; Andere
tr: Şnorkel üst tipi: Kuru tepe; Açık tepe; Yarı kuru tepe; Su sıçrama koruması; Diğer
sk-SK: Typ vrchnej časti šnorchla: Suchý ventil; Otvorený vrch; Polosuchý ventil; Ochrana proti vlnám; Iné
ru: Тип верхней части трубки: С сухим клапаном; Открытый верх; С полусухим клапаном; С защитой от брызг; Другое
el: Τύπος πάνω μέρους αναπνευστήρα: Ξηρού τύπου (dry top); Ανοιχτού τύπου (open top); Ημίξηρου τύπου (semi-dry top); Προστατευτικό για το νερό; Άλλο
pt-BR: Snorkel tipo de topo: Topo seco; Topo aberto; Topo semisseco; Quebra-onda; Outro
pl: Typ górnej części rurki do nurkowania: Z suchym zaworem; Otwarty; Półsuchy (z zaworem antybryzgowym); Z osłoną przeciwbryzgową; Inny
da: Type af snorkeltop: Dry top; Open top; Semi-dry top; Stænkskærm; Andet
lt-LT: Kvėpavimo vamzdelio viršaus tipas: Sausas viršus; Atviras viršus; Pusiau sausas viršus; Apsauga nuo purslų; Kita
nb: Snorkel-topptype: Tørrtopp; Åpen topp; Halvtørr topp; Sprutbeskyttelse; Annet
hr-HR: Vrsta gornjeg dijela disalice: Suhi vrh; Otvoreni vrh; Polusuhi vrh; Zaštita od prskanja; Ostalo
bg-BG: Тип горна част за шнорхел: Сух връх; Отворен връх; Полусух връх; Предпазител от пръски; Друго
ro-RO: Tip de capăt superior pentru tubul de respirat: Supapă superioară închisă (dry top); Vârf deschis; Vârf semi-uscat; Protecție anti-stropire; Altele
nl: Snorkel top type: Dry top; Open top; Semi-dry top; Spatbescherming; Anders
cs: Typ vrchní části šnorchlu: Suchý; Otevřený; Polosuchý; Vlnolam; Jiné
zh-CN: 呼吸管顶部类型: 全干式; 开放式顶阀; 半干式顶阀; 防浪罩; 其他
ko: 스노클 탑 타입: 드라이 탑; 오픈 탑; 세미 드라이 탑; 스플래시 가드; 기타
en: Snorkel top type: Dry top; Open top; Semi-dry top; Splash guard; Other
sv: Snorkeltopptyp: Torrtopp; Öppen topp; Halvtorr topp; Stänkskydd; Övrigt
hu: Légzőcső (snorkel) fejrészének típusa: Száraz tető (szelepes); Nyitott tető; Félszáraz tető; Fröccsenésgátló; Egyéb
fi: Snorkkelin yläosan tyyppi: Kuiva yläosa; Avoin yläosa; Puolikuiva yläosa; Roiskesuoja; Muu
it: Tipo di sommità del boccaglio: Dry top; Open top; Semi-dry top; Paraspruzzi; Altro
zh-TW: 浮潛呼吸管頂部類型: 全乾式; 開放式; 半乾式; 防浪頭; 其他
th: แบบสนอร์เกิลด้านบน: ดรายท็อป; โอเพนท็อป; เซมิดรายท็อป; สแปลชการ์ด; อื่นๆ
pt-PT: Tipo de tampa do tubo de respiração: Topo seco; Topo aberto; Topo semisseco; Proteção contra salpicos; Outro
fr: Type de partie supérieure du tuba: Embout sec; Extrémité ouverte; Extrémité semi-sèche; Pare-éclaboussures; Autre
ja: シュノーケルトップタイプ: ドライトップ; オープントップ; セミドライトップ; スプラッシュガード; その他
vi: Loại áo lặn: Đầu khô; Đầu hở; Đầu bán khô; Đầu chống bắn nước; Khác
sl-SI: Vrsta zgornjega dela dihalke: Suhi vrh; Odprti vrh; Polsuhi vrh; Zaščita pred pljuskanjem; Drugo